【裁判字號】    98,消債清,3
【裁判日期】    990108
【裁判案由】    清算事件
【裁判全文】
臺灣澎湖地方法院民事裁定             98年度消債清字第3號
聲  請  人  甲○○
即  債務人
代  理  人  魯惠良律師
上列當事人因消費者債務清理事件聲請清算，本院裁定如下：
    主  文
債務人甲○○自中華民國九十九年一月八日上午十時起開始清算
程序。
    理  由
一、按法院開始清算程序之裁定，應載明其年、月、日、時，並
    即時發生效力，消費者債務清理條例（下稱消債條例）第83
    條第1項定有明文。
二、債務人主張：債務人因積欠信用卡債務，曾於消債條例施行
    後，以書面向最大債權銀行荷蘭銀行申請前置協商，荷蘭銀
    行提出180期0利率、每期清償新臺幣（下同）2,320元之協
    商方案，因債務人無法負擔任何協商方案，因此協商不成立
    。債務人因中度精神障礙而領有殘障手冊，無業，每月領有
    政府低收入戶補助12,200元，須扶養2名就學中之未成年子
    女曹煥承、曹書瑋，2名子女之生父因避不見面，亦拒絕負
    擔扶養費用，因此2名子女生活教養費用均由債務人獨自負
    擔，債務人每月必要支出如下：三人膳食費6,000元、衣物
    行車費用500元、子女補習費5,200元、其他雜支500元，以
    上共計11,200元，經扣除支出後，債務人可支配金額僅餘
    1,000元，的確無法按協商方案清償，亦無法償還40多萬元
    之債務。債務人有前開不可歸責於己致協商不成立之事由與
    不能清償債務情事，且未經法院裁定開始更生程序或許可和
    解或宣告破產，爰向本院聲請清算等語。
三、經查，債務人就其上開聲請事由，已提出前置協商不成立通
    知書、債務清理條例前置協商專用債權人清冊、債權人清冊
    、戶籍謄本2份、胡陳盞除戶戶籍謄本、殘障手冊、重大傷
    病免自行部分負擔證明卡、曹書瑋與曹煥承之學生證各1份
    、低收入戶證明書、財產及收入狀況說明書、財團法人金融
    聯合徵信中心債務清理條例前置協商專用債權人清冊、債務
    人、曹書瑋、曹煥承、胡清榮(97年度)等四人之96及97年度
    綜合所得稅各類所得資料清單及財產歸屬資料清單、本院97
    年度監字第20號民事裁定(改定未成年人監護人)及確定證明
    書、台中地方法院98年4月1日中院彥民執98執善字第21565
    號函、郵局存摺影本等為證。此外，復查無債務人有消費者
    債務清理條例第6條第3項、第8條或第82條第2項所定駁回清
    算聲請之事由存在，則債務人聲請清算，應屬有據，爰裁定
    如主文。
中    華    民    國    99    年     1    月    8    日
                      民事庭法  官  陳介安
上為正本係照原本作成
本裁定已於99年1月8日上午10時公告。
本件不得抗告
中    華    民    國    99    年     1    月    8    日
                            書記官  呂黎明

司法院資訊處製作；財團法人民間司法改革基金會備份。
